【裁判字號】    89,易,456
【裁判日期】    890802
【裁判案由】    違反毒品危害防制條例
【裁判全文】
臺灣新竹地方法院刑事判決                          八十九年度易字第四五六號
    公  訴  人  臺灣新竹地方法院檢察署檢察官
    被      告  甲○○
右列被告因毒品危害防制條例違反案件，經檢察官提起公訴 (八十九年度毒偵字第七
００號)，暨併案 (八十九年度毒偵字第一０五０號、第一三０一號)，本院判決如左
：
    主  文
甲○○連續施用第二級毒品，處有期徒刑伍月，如易科罰金，以佰元折算壹日，扣
案第二級毒品安非他命貳拾肆公克沒收銷燬之。
    事  實
一、甲○○曾因施用毒品案件，經本院八十七年度毒聲字第四六號裁定送觀察、勒戒
    後，認無繼續施用之傾向，經臺灣新竹地方法院檢察署檢察官於民國八十七年七
    月一日，以八十七年度偵字第三六八０號為不起訴處確定。嗣於五年內，復基於
    概括犯意，自八十七年七月二十九日下午五時四十五分許、同年十二月二十八日
    上午十時三十分許各回溯前四日之某時，連續施用第二級毒品安非他命，經本院
    以八十七年毒聲字第一０００號裁定送觀察、勒戒後，認有繼續施用之傾向，經
    本院以八十八年毒聲字第四五七號裁定令入強制戒治處所戒治一年，嗣於八十八
    年八月三日停止戒治出所並交付保護管束，惟甲○○仍不知悔改，於保護管束期
    間，另行起意，於八十八年十月十六日上午十時回溯二十四小時內某時，在不詳
    處所，施用第二級毒品安非他命一次。甲○○復承上開概括犯意，再於八十八年
    十一月二十五日零時四十分回溯二十四小時內某時，在不詳處所，施用第二級毒
    品安非他命一次，經警分別通知其到場採尿檢驗後查得上情。甲○○又承上開概
    括犯意，八十九年五月七日上午九時回溯二十四小時內某時，在不詳處所，施用
    第二級毒品安非他命一次，經警於同日上午四時，在新竹縣湖口鄉○○路○段三
    一三巷巷內，於其所駕駛車牌號碼ＪＱ─八四００號自小貨車內，查獲第二級毒
    品安非他命二十四公克，並經採尿檢驗後查得上情。
二、案經新竹縣警察局竹北分局移送臺灣新竹地方法院檢察署檢察官偵查起訴，暨併
    案辦理。
    理  由
一、訊據被告否認右揭施用第二級毒品安非他命犯行，辯稱：伊戒治後即未再施用云
    云，惟查：被告分別於八十八年十月十六日、同年十一月二十五日、八十九年五
    月七日所採尿液，經送檢驗結果，均呈安非他命之陽性反應，有台灣檢驗科技股
    份有限公司濫用藥物尿液檢驗報告、新竹縣衛生局尿液檢驗單、法務部調查局檢
    驗通知書附卷可稽（八十九年度毒偵字第七００號卷第十九頁、八十九年度毒偵
    字第一０五０號卷第六、七頁、八十九年度毒偵字第一三０一號卷第五十頁），
    而安非他命經口服投與後，有百分之七十於二十四小時內自尿中排出等情，亦有
    行政院衛生署藥物食品檢驗局八十年十月十四日（八十）藥檢壹字第五三四二０
    號函在卷可參，足徵被告確曾於採尿前二十四小時內施用毒品至為灼然，此外復
    有扣案之第二級毒品安非他命二十四公克可資佐証，事證明確，被告所辯無非卸
    責之詞，不足採信，其犯行洵堪認定。
二、被告曾因施用毒品案件，經本院八十七年度毒聲字第四六號裁定送觀察、勒戒後
    ，認無繼續施用之傾向，經臺灣新竹地方法院檢察署檢察官於八十七年七月一日
    ，以八十七年度偵字第三六八０號為不起訴處確定。嗣於五年內，復基於概括犯
    意，自八十七年七月二十九日下午五時四十五分許、同年十二月二十八日上午十
    時三十分許各回溯前四日之某時，連續施用第二級毒品安非他命，經本院以八十
    七年毒聲字第一０００號裁定送觀察、勒戒後，認有繼續施用之傾向，經本院以
    八十八年毒聲字第四五七號裁定令入強制戒治處所戒治一年，嗣於八十八年八月
    三日停止戒治出所並交付保護管束，凡此有上開不起訴處分書、裁定、及臺灣新
    竹地方法院檢察署刑案資料查註紀錄表、臺灣高等法院被告全國前案紀錄表各一
    件在卷可稽。其保護管束期間內三犯（參見最高法院八十九年度台非字第九十號
    判決意旨），自應依法論科。
三、被告施用第二級毒品安非他命，核其所為，係犯毒品危害防制條例第十條第二項
    之罪；其非法持有安非他命之低度行為，應為非法施用之高度行為所吸收，不另
    論罪；又其先後多次施用第二級毒品犯行，時間密接且犯罪構成要件相同，顯係
    基於概括犯意所為，為連續犯，均應依刑法第五十六條之規定論以一罪，並依法
    加重其刑。被告分別八十八年十一月二十五日零時四十分、八十九年五月七日上
    午九時各回溯二十四小時內某時，施用安非他命犯行（即併案部分），雖未經起
    訴，惟該部分與已起訴部分具有連續犯之裁判上不可分關係，本院自得一併審理
    ，併此敘明。爰審酌安非他命危害施用者之神經中樞，使施用者產生幻聽及幻想
    之症狀，對施用者之健康產生不良之影響，同時因幻聽及幻想結果亦可能使施用
    者對周遭之人施暴，對公共秩序產生危害，且被告經過勒戒後，復經戒治，猶不
    知自制，再度施用毒品，且犯後並無悔意等一切情狀，量處如主文所示之刑，並
    諭知易科罰金之折算標準，以示懲戒。扣案之第二級毒品安非他命二十四公克，
    應依毒品危害防制條例第十八條第一項前段之規定沒收銷燬之。
據上論斷，應依刑事訴訟法第二百九十九條第一項前段，毒品危害防制條例第十條第
第二項、第二十條第三項前段、第十八條第一項前段，刑法第十一條前段、第五十六
條、第四十一條，罰金罰鍰提高標準條例第二條判決如主文。
本案經檢察官羅雪梅到庭執行職務。
中      華      民      國    八十九    年      八      月      二      日
                                        臺灣新竹地方法院刑事第一庭
                                                法  官  吳上晃
右正本證明與原本無異。
如不服本判決，應於送達後十日內向本院提出上訴狀（應附繕本），上訴於台灣高等
法院。
                                                書記官  黎秀娟
中      華      民      國八十九    年      八      月      二      日
附錄論罪法條
毒品危害防制條例第十條第二項。
施用第二級毒品者，處三年以下有期徒刑。


司法院資訊處製作；財團法人民間司法改革基金會備份。
